【裁判字號】    91,簡上,20
【裁判日期】    920514
【裁判案由】    竊盜
【裁判全文】
臺灣宜蘭地方法院刑事判決                          九十一年度簡上字第二號
    上  訴  人  臺灣宜蘭地方法院檢察署檢察官
    被      告  己○○
                乙○○
右列上訴人因被告犯竊盜案件，不服臺灣宜蘭地方法院宜蘭簡易庭九十一年度宜簡字
第七九號，中華民國九十一年七月二日第一審判決（起訴案號：臺灣宜蘭地方法院檢
察署九十一年度偵字第八五七號）提起上訴，暨移
六九二號），本院判決如左：
    主  文
原判決撤銷。
己○○共同連續攜帶兇器竊盜，未遂，處有期徒刑肆月，如易科罰金以參佰元折算壹
日。
乙○○共同連續攜帶兇器竊盜，未遂，處有期徒刑肆月，如易科罰金以參佰元折算壹
日。緩刑貳年。
    事  實
一、己○○曾於民國（下同）九十年間，因竊盜案件，經本院判處有期徒刑六月，如
    易科罰金以三百元折算一日，緩刑二年，現仍在緩刑期間，仍不知檢束慎行。己○○與乙○○共同意圖為自己不法之所有，並基於概括之犯意，於九十一年三月
    二十四日晚上十一時三十分許，在宜蘭縣宜蘭市○○路一０二號宜蘭市民代表會
    後方空地，徒手竊取宜蘭市公所所有之白鐵垃圾桶八個（每個價值約新台幣二千
    八百元、共值二萬二千四百元），得手後搬入乙○○使用之車號Ｔ九〡五二五三
    號自用小貨車內時，適巡邏員警行經該處而當場查獲。己○○與乙○○復承前同
    一共同意圖為自己不法所有之概括犯意聯絡，於九十一年七月六日上午十一時三
    十分許，進入無人居住看管、已停業之宜蘭縣五結鄉○○○路十一之六號裕豪企
    業股份有限公司工廠內，並至工廠二樓，持在現場地上拾得客觀上對人體構成威
    脅危險性之兇器扳手一支，以扳手拆卸成品包裝機之鐵板，竊取裕豪企業有限公
    司（負責人為丙○○）所有之鐵板，於尚未得手之際，適為裕豪企業有限公司總
    經理丁○○發現立即報警處理，經警趕到，並發現己○○、乙○○已拆卸鐵板二
    塊置於地上，惟尚未置於己實力支配之下而未遂。
二、案經宜蘭縣警察局宜蘭分局及宜蘭縣警察局羅東分局報告臺灣宜蘭地方法院檢察
    署檢察官偵查起訴暨移送併辦。
    理  由
一、右揭被告己○○、乙○○於九十一年三月二十四日晚上十一時三十分竊取白鐵垃
    圾筒八個之事實，業據被告己○○、乙○○自警訊、偵查及本院調查、審理時坦
    承不諱，互核其二人所供情節相符，且與被害人甲○○於警訊時指訴之情節相符
    ，復有贓物認領保管單一紙附卷可稽，堪認被告二人此部分自白確非虛言且與真
    實相符，洵可採憑。
二、訊據被告己○○、乙○○二人，均矢口否認有於九十一年七月六日上午十一時三
    十分許，在裕豪企業有限公司竊取鐵板二塊之事實，均辯稱：工廠是荒廢工廠，
    當時是經過那裡，要進去撿拾廢鐵來賣，工廠廠房地上本來就有鐵板、扳手，並
    沒有拆機器，我們也沒有帶燒機器用的氫氧焰等語。然查，上開事實，業據被告
    己○○於警訊中坦承「乙○○用梅花扳手將該鐵架拆下，我當時是在工廠內四處
    看看，乙○○用扳手已拆下二塊架鐵。」、被告乙○○於警訊中坦承「我是用手
    拆螺絲再搬運鐵塊至地上或丟到地上。共得二塊鐵。」等情，被告己○○、乙○○並於偵查中坦承「我們剛拆二塊，但還沒有搬上車，警察就到了：：：扣案扳
    手是在工廠二樓的地上撿到的，用來拆卸鐵塊。」等情，核與證人即裕豪企業有
    限公司總經理丁○○於警訊中之供證及到庭結證情節要相符合，亦與證人即到現
    場查獲被告二人竊盜之警員陳照男於本院結證「我們到現場時，丁○○有在現場
    ，被告二人也有在現場，當時他們在二層樓高的機器上面。我沒有看到他們在做
    什麼，但有聽到敲打的聲音：：：現場我有查獲一支活動扳手。」、「行竊的東
    西還沒有裝在車上，是在工廠地上」等語及證人警員戊○○於本院結證情節吻合
    一致，且有現場照片十六幀在卷可佐。雖被告二人另辯稱：工廠看起來像是廢棄
    無用的，才進入云云，惟依現場照片所示，工廠上方仍有明顯清楚之「裕豪」字
    樣，而工廠外觀雖有部分雜草，惟廠房外觀尚新，且該工廠有產權登記，並有圍
    牆區隔，即便停業，雖無人居住，亦無從認定工廠已廢棄不要，而內部設備更不
    能謂人人可入而取用，是被告二人所辯以為係廢棄工廠云云，要不可採。綜上，
    足徵被告二人所辯要屬犯後空言卸責之司，顯屬無據，委無可採，被告二人此次
    竊盜犯行事證已臻明確，犯行堪以認定。
三、按扣案之扳手，質地堅硬，客觀上對人體足以構成威脅危險性，足供兇器使用，
    是被告二人第二次竊盜未遂行為係持現場拾得之扳手一支犯之，所為應構成刑法
    第三百二十一條第二項、第一項第三款之攜帶兇器加重竊盜未遂罪。是核被告所
    為，係犯刑法第三百二十條第一項之竊盜罪、同法第三百二十一條第二項、第一
    項第三款之攜帶兇器加重竊盜未遂罪。而上揭二罪間，時間緊接，所犯構成要件
    相同，顯基於概括犯意為之，為連續犯，應以一重之刑法第三百二十一條第二項
    、第一項第三款之攜帶兇器加重竊盜未遂罪論，並加重其刑。被告二人已著手於
    加重犯行而不遂，應依刑法第二十六條前段未遂犯之規定減輕其刑，並先加後減
    之。又被告二人間有犯意聯絡及行為分擔，應依刑法第二十八條規定論以共同正
    犯。另公訴人移送併辦部分事實，與被告公訴人簡易判決聲請書內所載之犯罪事
    實間，具有連續犯之裁判上一罪關係如前述，是為起訴效力所及，本院當應併予
    審究。另公訴人聲請簡易判決處刑認被告二人係犯刑法第三百二十條第一項之普
    通竊盜罪，惟公訴人移送併辦部分被告二人係構成刑法第三百二十一條第二項、
    第一項第三款之加重竊盜未遂罪，二者竊盜之基本事實相同，本院自得逕予變更
    起訴法條。原審認被告罪證明確，予以論罪科刑，固非無見，然因未及審理公訴
    人移送併辦部分之事實，即有未洽，上訴人上訴意旨為有理由，應由本院將原判
    決撤銷改判。爰審酌被告二人不思循正當途徑獲取財富，反以行竊方式得財，犯
    行匪淺，惟念其犯後坦承部分犯行，竊得財物之價值非鉅，造成被害人損失輕微
    ，及其犯罪動機、目的、手段、素行及犯罪後之態度等一切情狀，分別量處如主
    文所示之刑，並均諭知易科罰金之折算標準，以示懲儆。末查，被告乙○○未曾
    受有期徒刑以上刑之宣告，有臺灣宜蘭地方法院檢察署刑案資料查註紀錄表及臺
    灣高等法院被告全國前案紀錄表各一件在卷可按，此次因一時失慮，致罹刑章，
    經此次刑之宣告後，應知警惕而無再犯之虞，本院因認其宣告刑以暫不執行為當
    ，並予宣告緩刑，以啟自新。至扣案之扳手係被告二人行竊時在現場拾得之物，
    非被告二人所有，爰不予宣告沒收，併此敘明。
據上論斷，應依刑事訴訟法第四百五十五條之一第三項、第三百六十九條第一項前段
、第三百六十四條、第三百條，刑法第二十八條、第五十六條、第三百二十一條第二
項、第一項第三款、第二十六條前段、第四十一條第一項、第七十四條第一款，罰金
罰鍰提高標準條例第一條前段、第二條，判決如主文。
本案經檢察官魏廷勳到庭執行職務
中    華    民    國      九十二      年      五      月    十四      日
                                        臺灣宜蘭地方法院刑事第二庭
                                            審判長  法  官  黃  永  勝
                                                    法  官  陳  嘉  年
                                                    法  官  林  惠  玲
右正本證明與原本無異。
如不服本判決，應於判決送達後十日內向本院提出上訴狀( 應附繕本 )。
                                                    書記官  吳  慧  芳
中    華    民    國      九十二      年      五      月    十五      日
附錄法條
中華民國刑法第三百二十一條 (加重竊盜罪)
犯竊盜罪而有左列情形之一者，處六月以上五年以下有期徒刑：
一  於夜間侵入住宅或有人居住之建築物、船艦，或隱匿其內而犯之者。
二  毀越門扇、牆垣或其他安全設備而犯之者。
三  攜帶兇器而犯之者。
四  結夥三人以上而犯之者。
五  乘火災、水災或其他災害之際而犯之者。
六  在車站或埠頭而犯之者。
前項之未遂罰之。


司法院資訊處製作；財團法人民間司法改革基金會備份。
